# 求陈老师确认下我的观点是否有错。

提问人：不忘初心 3 时间：2021-03-06 15:33:07
信用减值准备形成的可抵扣暂时性差异年末数与年初数的差，就是信用减值准备形成的可抵扣暂时性差异的本年发生额。合并利润表中的信用减值损失额，剔除不确认递延所得税资产后的余额，应该跟 信用减值准备形成的可抵扣暂时性差异的本年发生额 勾稽一致。想请问下陈老师，关于这个勾稽关系的观点，是没有错的，对吧？

回答人：chenyiwei
一般可以这样理解。如果实务中出现不符合该勾稽关系的情况，应注意核实原因，考虑会计处理和附注披露是否有误。